臺灣新竹地方法院刑事宣示判決筆錄　　 99年度審易字第890號
公　訴　人　臺灣新竹地方法院檢察署檢察官
被　　　告　羅志堅
　　　　　　古昌烘
　　　　　　王皇政
　　　　　　羅志鵬
　　　　　　陳智偉
　　　　　　余鎮宏
　　　　　　黃政忠
　　　　　　黎世強
　　　　　　陳勝利
上列被告等因賭博等案件，檢察官提起公訴（98年度偵字第9021
號、99年度偵字第8804號）後，聲請改依協商程序而為判決，本
院於中華民國100年2月8日下午4時，在本院刑事第十一法庭宣示
判決，出席職員如下：
　　　　　　　　審判長法　官　劉兆菊
　　　　　　　　　　　書記官　林兆嘉
　　　　　　　　　　　通　譯　邱立杰
法官起立朗讀判決主文、犯罪事實要旨、處罰條文，及告以上訴
限制、期間並提出上訴狀之法院，且諭知記載其內容：
一、主    文
    羅志堅共同犯圖利聚眾賭博罪，處有期徒刑肆月；如易科罰
    金，以新臺幣壹仟元折算壹日。
    古昌烘犯賭博罪，處罰金新臺幣萬元；如易服勞役，以新
    臺幣壹仟元折算壹日。
    王皇政犯賭博罪，處罰金新臺幣萬元；如易服勞役，以新
    臺幣壹仟元折算壹日。
    羅志鵬共同犯圖利聚眾賭博罪，處有期徒刑肆月；如易科罰
    金，以新臺幣壹仟元折算壹日。扣案之簽賭資料拾捌張及臺
    中商業銀行網路銀行申請書貳張，均沒收之。
    陳智偉犯賭博罪，處罰金新臺幣萬元；如易服勞役，以新
    臺幣壹仟元折算壹日。
    余鎮宏犯賭博罪，處罰金新臺幣萬元；如易服勞役，以新
    臺幣壹仟元折算壹日。
    黃政忠犯賭博罪，處罰金新臺幣萬元；如易服勞役，以新
    臺幣壹仟元折算壹日。
    黎世強犯賭博罪，處罰金新臺幣萬元；如易服勞役，以新
    臺幣壹仟元折算壹日。
    陳勝利犯賭博罪，處罰金新臺幣萬元；如易服勞役，以新
    臺幣壹仟元折算壹日。
二、犯罪事實要旨：
（一）羅志堅於民國96年間某日起至98年初某日止，與於朋友婚
      宴上所結交、真實姓名年籍不詳、綽號「阿牛」及「阿發
      」之成年男子共同基於在公眾得出入場所與他人賭博財物
      、意圖營利而提供賭博場所、聚眾賭博之單一集合犯意聯
      絡，由「阿牛」及「阿發」以電腦設備連接網際網路，提
      供其所經營之「冠天下」運動賭博網站（網址為http://a
      bin.dyndns.org），在該網站之公眾得以出入之場所，供
      不特定人士上網下注簽賭，其賭博方法為以國內職棒、美
      國職棒或美國職籃之賽事比賽結果決定輸贏，「阿發」、
      「阿牛」先通知羅志堅賭盤賠率，再由羅志堅招攬賭客古
      昌烘、王皇政等人下注，並將賭金匯到羅志堅所提供之中
      國信託銀行新竹分行帳戶（帳號不明）、中國信託銀行竹
      北分行帳號000000000000號帳戶，繼由羅志堅以網路或手
      機通知「阿發」、「阿牛」上網登錄對賭財物，賭法為賭
      客每次下注押注比賽隊伍輸或贏，且下注金額每次新臺幣
      （下同）1 萬元，如押注之隊伍比賽贏球，則賭客可得
      9,500 元至9,600 元不等之賭金，如押注之隊伍比賽輸球
      ，所押注之賭金即被沒收，而依此標準下注多次，並分別
      依輸贏之結果，由羅志堅與「阿發」、「阿牛」結算，賭
      客每下注1 萬元，羅志堅可收取50元到100 元不等之手續
      費（俗稱水錢），以此方式聚眾賭博財物。而古昌烘、王
      皇政分別基於賭博財物之犯意，古昌烘於97年7 月間某日
      ，撥打電話予羅志堅，並依上開賭法下注押注中華職棒隊
      伍，且以1 萬元之賭金，向羅志堅下注簽賭；王皇政於96
      年7 月間某日，在羅志堅位於新竹縣新埔鎮○○路119 巷
      12號之住處內，依上開賭法下注押注美國職棒隊伍，且以
      1 萬元之賭金，以口頭向羅志堅下注簽賭。
（二）羅志鵬自96年11月某日起至98年6 月某日止，與綽號「小
      S 」、「劉董」、「小蕃茄」、「大頭青」等真實姓名年
      籍均不詳之成年人，共同基於在公眾得出入場所與他人賭
      博財物、意圖營利而提供賭博場所、聚眾賭博之單一集合
      犯意聯絡，由綽號「小S 」、「劉董」、「小蕃茄」、「
      大頭青」等真實姓名年籍均不詳之成年人，以電腦設備連
      接網際網路之方式，提供臺灣網站：「小叮噹運動資訊網
      （網址為http://54088.net）」、「羅馬（網址不詳）」
      、「紅寶石（網址不詳）」、「聲寶（網址不詳）」、「
      賓士（網址不詳）」、「加勒比海魔術（網址為http://g
      t555.com）」、「天下（網址為http ://ts888999.com）
      」、「新樂園（網址不詳）」、「巴塞隆納（網址不詳）
      」、「大富豪（網址不詳）」、「R2 （ 網址不詳）」、
      「維京（網址為http://vg8899. com）」、「大贏家（網
      址為http://win933.net ）」、「龍捲風（網址為http:/
      /in8899.net ）」及新加坡網站：「沙巴（網址為http:/
      /ag.ibc88.com ）」、「利記（網址為http://agent.sbo
      bet.com ）」、「新球（網址為http://sbmanager.net）
      」、「星球（網址為http://www .s188 .net ）」等網站
      ，共同經營該等簽賭網站，在該網站之公眾得以出入之場
      所，供不特定人士上網簽賭國內職棒、美國職棒或美國職
      籃之賽事，其簽賭方式為羅志鵬負責招攬陳智偉、余鎮宏
      、黃政忠、黎世強、陳勝利等賭客，由賭客通知向羅志鵬
      下注，再由羅志鵬上網登錄對賭財物，或由賭客自行上網
      登錄對賭財物，賭法為賭客每次下注押注比賽隊伍輸或贏
      ，且下注金額每1 萬元，如押注之隊伍比賽贏球，則賭客
      可得9,500 元至9,600 元不等之賭金，如押注之隊伍比賽
      輸球，所押注之賭金即被沒收，而依此標準下注多次，並
      分別依輸贏之結果，由羅志鵬與經營臺灣簽賭網站業者真
      實姓名年籍不詳、綽號「劉董」、「小蕃茄」、「大頭青
      」之3 名成年男子結算，及與新加坡簽賭網站業者真實姓
      名年籍不詳、綽號「小S 」之成年男子結算，賭客每下注
      1 萬元，羅志堅則可收取50到150 元不等之手續費（俗稱
      水錢），共同以此方式賭博、經營上揭賭博網站聚集不特
      定之多數人參與賭博牟利。陳智偉、余鎮宏、黃政忠、黎
      世強、陳勝利分別基於賭博財物之犯意，陳智偉於96年7
      、8 月間某日，以電話告知1 名真實姓名年籍不詳之成年
      人依上開賭法下注押注美國職籃某隊伍，並以1 萬元之賭
      金，向羅志鵬下注簽賭；余鎮宏於97年間冬天某日，撥打
      電話予羅志鵬，並依上開賭法下注押注美國職棒，且以1
      萬元之賭金，向羅志鵬下注簽賭；黃政忠於97年間夏天某
      日，以電腦登入上開網站，並依上開賭法下注押注美國職
      棒洋基隊伍，且以1 萬元之賭金，向羅志鵬下注簽賭；黎
      世強於96年11月至98年6 月間之某日，依上開賭法下注押
      注比賽隊伍，且以1 萬元之賭金，向羅志鵬下注簽賭。陳
      勝利於97年間夏天某日，以電腦登入上開網站，並依上開
      賭法下注押注美國職棒洋基隊伍，且以1 萬元之賭金，向
      羅志鵬下注簽賭。嗣經警於98年11 月5日上午9 時15分許
      ，持搜索票前往羅志堅位於新竹縣新埔鎮○○路119 巷12
      號住處，及於98年11月5 日25分許持搜索票前往羅志鵬位
      於新竹縣竹北市○○街196 號2 樓之住處，並在羅志鵬之
      上開住處當場扣得簽賭資料18張及臺中商業銀行網路銀行
      申請書2 張等物，始循線查悉上情。
三、案經法務部調查局新竹縣調查站報告及臺灣新竹地方法院檢
    察署檢察官自動檢舉偵查起訴後，經檢察官聲請認罪協商判
    決，由本院改依協商程序而為判決。
四、處罰條文：刑法第28條、第266 條第1 項前段、第268 條、
    第55條前段、修正後刑法第41條第1 項前段、第2 項、第42
    條第3 項前段、第42條之1 第1 項、第38條第1 項第2 款，
    刑法施行法第1 條之1 第1 項、第2 項前段。
五、沒收：至在被告羅志鵬位於新竹縣竹北市○○街196 號2 樓
    之住處所扣案之簽賭資料18張及臺中商業銀行網路銀行申請
    書2 張等物（保管字號：98年度院保管字第1702號，扣押物
    品清單見偵查卷第47頁），均為被告羅志鵬所有且供其本件
    犯行所用之物，業據被告羅志鵬供承在卷（見偵查卷第13頁
    ），爰依刑法第38條第1 項第2 款規定，均沒收之。
六、協商判決除有刑事訴訟法第455 條之4 第1 項第1 款於本訊
    問程序終結前，被告撤銷協商合意或檢察官撤回協商聲請者
    ；第2 款被告協商之意思非出於自由意志者；第4 款被告所
    犯之罪非第455 條之2 第1 項所定得以協商判決者；第6 款
    被告有其他較重之裁判上一罪之犯罪事實者；第7 款法院認
    應諭知免刑或免訴、不受理者情形之一，及違反同條第2 項
    「法院應於協商合意範圍內為判決；法院為協商判決所科之
    刑，以宣告緩刑或2 年以下有期徒刑、拘役或罰金為限」之
    規定者外，檢察官與被告均不得上訴。
七、如有前項得上訴之情形，得自收受宣示判決筆錄送達之日起
    10日內，向本院提出上訴書狀，上訴於第二審法院。
本案經檢察官洪期榮到庭執行職務。
中    華    民    國    100  年     2    月    8    日
                  刑事第九庭  書  記  官  林兆嘉
                              審判長法官  劉兆菊
以上筆錄正本係照原本作成。
中    華    民    國    100  年     2    月    8    日
                              書  記  官  廖宜君
附錄本案論罪科刑法條全文：
中華民國刑法第266條
在公共場所或公眾得出入之場所賭博財物者，處1 千元以下罰金
。但以供人暫時娛樂之物為賭者，不在此限（罰金提高為30倍）
。當場賭博之器具與在賭檯或兌換籌碼處之財物，不問屬於犯人
與否，沒收之。
中華民國刑法第268條
意圖營利，供給賭博場所或聚眾賭博者，處3 年以下有期徒刑，
得併科3 千元以下罰金。